臺灣臺南地方法院刑事判決
109年度易字第1443號
公  訴  人  臺灣臺南地方檢察署檢察官
被      告  劉任哲



上列被告因恐嚇案件，經檢察官提起公訴（109年度偵字第11572
號），本院判決如下：
    主  文
劉任哲犯恐嚇危害安全罪，處拘役貳拾日，如易科罰金，以新
台幣壹仟元折算壹日。 
    事  實
一、劉任哲係劉力銘之胞弟，其等母親邱湘貴於民國109年5月24
    日過世，劉力銘與劉任哲及胞姐劉俐玟因遺產分配而發生糾
    紛，劉任哲即於109年6月6日凌晨3時9分至19分許期間，基
    於以加害生命、身體之事，恐嚇他人致生危害安全之犯意，
    在上開3人之LINE「這輩子的三姐弟」群組裡，傳送「剛剛
    我做個夢夢見我剎了一個畜生後來我醒了希望這不是事實但
    是我準備好了」、「有字有真相我是沒媽的孩子我感覺我自
    由了」、「試試看是畜生厲害還是人厲害我已準備好玉石俱
    焚」、「看誰才是最後漁翁得利的人」、「我前科累累我也
    被關了好幾次我們可以試看看誰的命比較貴」、「因為我不
    會誰我只為我媽討個公道你們都忽略了我我才是最難搞的人
    」等訊息，致劉力銘見聞後心生畏懼，致生危害於劉力銘之
    安全。
二、案經劉力銘訴由新北市政府警察局蘆洲分局報告臺灣臺南地
    方檢察署檢察官偵查起訴。
    理  由
壹、證據能力方面
    本判決所引用為判斷基礎之下列證據，關於被告以外之人於
    審判外陳述之傳聞供述證據，檢察官、被告於審判程序中均
    同意作為證據使用，或知有傳聞證據之情形而未於言詞辯論
    終結前聲明異議，本院審酌該等證據作成時之情況，並無取
    證之瑕疵或其他違法不當之情事，且與待證事實具有關聯性
    ，應均具有證據能力。
貳、實體方面 
一、訊據被告固坦承其於上開時地，傳送上開訊息等情（本院卷
    第32頁），惟矢口否認有何恐嚇犯行，辯稱：訊息強調是「
    作夢」，是寫「剎」了壹個畜生，不是「殺」，且沒有指名
    道姓針對告訴人云云。經查：
  ㈠被告於上開時地，傳送上開訊息等情，業據被告供承在卷（
    本院卷第32頁），核與告訴人指述相符，且有LINE「這輩子
    的三姊弟」群組訊息翻拍照片（警卷第11頁）附卷可按；是
    此部分事實，堪予認定。
　㈡被告雖稱其上開訊息未針對告訴人云云，然被告於警詢時已
    供稱：因為前二、三天，我哥哥帶著我大嫂去長安街我大姐
    家，跟我姐夫跟姐姐吵架，吵說為什麼家產不給他，我姐姐
    打電話跟我哭訴這件事，所以我覺得很煩，才會做這個夢等
    語（警卷第4頁），且依被告當庭所提出之109年5月31日、
    同年6月2日LINE對話紀錄（本院卷第51至65頁），被告明顯
    對於其胞兄即告訴人因母親遺產分配之事已心有不滿，是足
    見被告所傳送上開訊息係針對告訴人無誤。
　㈢被告雖稱其無恐嚇犯意云云。然按刑法所稱恐嚇危害安全罪
    ，係指行為人以不法惡害通知他人，使他人心生畏懼，危及
    其社會日常生活之安全感，即足當之。故行為人只要客觀上
    將其加害他人生命、身體、自由、名譽與財產等事項通知他
    人，而使受到此等惡害通知之他人心生畏懼，即屬相當，並
    不以實際發生危害為要件。至行為人主觀上是否真有實現加
    害的意圖或決意，則與本罪之成立無關。查被告所傳送「剛
    剛我做個夢夢見我剎了一個畜生後來我醒了希望這不是事實
    但是我準備好了」、「有字有真相我是沒媽的孩子我感覺我
    自由了」、「試試看是畜生厲害還是人厲害我已準備好玉石
    俱焚」、「看誰才是最後漁翁得利的人」、「我前科累累我
    也被關了好幾次我們可以試看看誰的命比較貴」、「因為我
    不會誰我只為我媽討個公道你們都忽略了我我才是最難搞的
    人」等訊息，既已提及「玉石俱焚」、「看誰的命比較貴」
    等用語，顯已涉及告訴人之人身安全，屬以加害生命、身體
    之事通知告訴人，顯係對告訴人生命、身體之惡害通知，而
    告訴人復已敘明其確有心生畏懼之意，堪認被告所為確已危
    及告訴人日常社會生活之安全感，核已該當恐嚇危害安全之
    構成要件無疑。至被告主觀上有無實現加害之意，或其實際
    上有無足以實現該惡害，均與上開犯行之成立無涉，其徒執
    此為辯，自無足取。
　㈣綜上，被告所辯，並無可採。本案事證明確，被告上開恐嚇
    犯行，足堪認定。 　
二、核被告所為，係犯刑法第305條恐嚇危害安全罪。被告與告
    訴人為兄弟關係，為家庭暴力防治法第3條第4款之家庭成員
    ，其所為構成家庭暴力防治法第2條第2項之家庭暴力罪。爰
    審酌被告與告訴人係兄弟關係，僅因細故，被告即傳送有加
    害告訴人身體、生命之事，恐嚇告訴人，致告訴人心生畏懼
    ，所為實屬不該，惟念及被告與告訴人之兄弟關係，希能和
    平相處等一切情狀，量處如主文所示之刑，並諭知易科罰金
    折算標準，以資懲儆。至被告所持用以傳送恐嚇訊息之手機
    ，未據扣案，因屬日常生活所需之物，並非專供本案犯罪之
    用，故本院認無沒收必要，附此敘明。
三、依刑事訴訟法第299條第1項，刑法第305條，第41條第1項前
    段，刑法施行法第1條之1，判決如主文。
本案經檢察官陳昆廷提起公訴，檢察官呂舒雯到庭執行職務。
中　　華　　民　　國　　110 　年　　1 　　月　　18　　日
　　　　　　　　　刑事第八庭    法　官  郭瓊徽
以上正本證明與原本無異。
如不服本判決應於收受本判決後20日內向本院提出上訴書狀，並
應敘述具體理由。其未敘述上訴理由者，應於上訴期間屆滿後20
日內向本院補提理由書狀（均須按他造當事人之人數附繕本）「
切勿逕送上級法院」。 
　　　　　　　　　　　　　　　　書記官  王珮君
中　　華　　民　　國　　110 　年　　1 　　月　　18　　日
　　　　　　　　　
附錄
中華民國刑法第305條
以加害生命、身體、自由、名譽、財產之事恐嚇他人，致生危害
於安全者，處2年以下有期徒刑、拘役或9千元以下罰金。